臺灣高等法院臺中分院刑事判決　　　　96年度上訴字第2017號
上　訴　人
即　被　告　甲○○
上列上訴人因毒品危害防制條例案件，不服臺灣南投地方法院96
年度訴字第234號中華民國96年6月20日第一審判決（起訴案號：
臺灣南投地方法院檢察署95年度毒偵字第1872號），提起上訴，
本院判決如下：
    主    文
原判決撤銷。
甲○○施用第一級毒品，累犯，處有期徒刑壹年，減為有期徒刑
陸月，如易科罰金，以新臺幣壹仟元折算壹日。
    犯罪事實
一、甲○○曾因施用毒品案件，經臺灣南投地方法院以91年度毒
    聲字第1246號裁定送強制戒治，於民國92年12月 5日執行完
    畢；刑事責任部分則由臺灣南投地方法院以92年度訴字第33
    號判決處有期徒刑 8月確定，於93年12月24日執行完畢。不
    料甲○○仍未戒除用毒慣行，在上開強制戒治執行完畢釋放
    後 5年內，又於95年10月18日上午11時許，在南投縣南投市
    ○○路省立醫院附近某友人住處，以將海洛因摻入香煙內再
    點燃吸食之方式，施用海洛因一次。嗣95年10月20日上午7
    時30分許，在南投縣竹山鎮○○路與前山路之交岔路口，為
    警查悉甲○○係毒品施用前科之列管人口，經採集其尿液送
    驗結果，呈嗎啡陽性反應，因而查獲上情。
二、案經南投縣政府警察局竹山分局報告臺灣南投地方法院檢察
    署檢察官偵查起訴。
    理    由
一、上開犯罪事實，業據上訴人即被告甲○○於原審及本院均坦
    承不諱，且被告於95年10月20日經警採尿送驗結果，確呈施
    用海洛因經人體代謝後之嗎啡陽性反應，有中山醫學大學附
    設醫院附設醫院檢驗科藥物檢測中心95年11月16日確認檢驗
    結果報告在卷可稽（見警卷第4頁)，足認被告施用海洛因之
    自白，與事實相符。又被告前因施用毒品行為，經臺灣南投
    地方法院以91年度毒聲字第1246號裁定送強制戒治，於92年
    12月 5日執行完畢等情，有臺灣高等法院被告前案紀錄表在
    卷可按，其於強制戒治執行完畢釋放後，5 年內再犯本件施
    用第一級毒品之罪，依毒品危害防治條例第23條第 2項規定
    ，自應依法訴追。是本件被告施用第一級毒品海洛因之事證
    明確，其犯行洵堪認定，應依法論罪科刑。
二、查海洛因係毒品危害防制條例第2條第2項第 1款所規定之第
    一級毒品。被告於強制戒治執行完畢釋放後，5 年內再行施
    用第一級毒品海洛因之行為，係犯毒品危害防制條例第10條
    第 1項之施用第一級毒品罪。被告為供施用而持有毒品海洛
    因之低度行為，應為施用之高度行為所吸收，不另論罪。被
    告曾因施用毒品案件，經臺灣南投地方法院判處有期徒刑 8
    月，於93年12月24日執行完畢，有臺灣高等法院被告前案紀
    錄表在卷可按，其於有期徒刑執行完畢後，5 年內故意再犯
    本案有期徒刑以上之罪，為累犯，應依刑法第47條第 1項之
    規定加重其刑。
三、原審認被告之罪證明確，予以論罪科刑，固非無見，惟中華
    民國九十六年罪犯減刑條例業於96年 7月16日施行，被告之
    罪刑合於減刑條件，原審未及適用該減刑條例諭知減刑，尚
    有未合。被告上訴意旨認其已知悔悟，且參加相關心理輔導
    及治療，指摘原判決不當，然原審業已審酌上情，詳予說明
    量刑之理由（見原判決第2頁第22至28行)，是被告上訴即無
    理由。惟原審判決既有上開未及適用法律之瑕疵，即屬無可
    維持，應由本院予以撤銷改判。爰審酌被告有多次犯罪前科
    之品性（參卷附臺灣高等法院被告前案紀錄表），前已因施
    用毒品經送觀察、勒戒及強制戒治，仍無視於毒品對於自身
    健康之戕害及國家對於杜絕毒品犯罪之禁令，再次施用毒品
    ，惟已坦承犯行，頗有悔意，並參加美沙冬替代療法（參卷
    附台大醫院雲林分院診斷證明書及檢驗結果報告），犯後態
    度良好等一切情狀，量處有期徒刑 1年。又被告犯罪之時間
    在96年4月24日以前，無中華民國九十六年罪犯減刑條例第3
    條第 1項所定不予減刑之情形，合於減刑條件，爰併為諭知
    減得之刑及易科罰金之折算標準。
四、據上論斷，應依刑事訴訟法第369條第 1項前段、第364條、
    第299條第1項，毒品危害防制條例第10條第 1項，刑法第11
    條前段、第47條第1項、第41條第1項前段、中華民國九十六
    年罪犯減刑條例第2條第1項第 3款、第7條、第9條，判決如
    主文。
本案經檢察官蔡秀男到庭執行職務。
中　　華　　民　　國　　96　　年　　9 　　月　　19　　日
            刑事第六庭    審判長法　官  李  文  雄
                                法　官  林  靜  芬
                                法　官  張  恩  賜
上列正本證明與原本無異。
如不服本判決應於收受本判決後10日內向本院提出上訴書狀，其
未敘述上訴理由者，並得於提起上訴後10日內向本院補提理由書
狀（均須按他造當事人之人數附繕本）「切勿逕送上級法院」。
                                書記官  陳　如　慧
中　　華　　民　　國　　96　　年　　9 　　月　　20　　日
附錄論罪科刑法條
毒品危害防制條例第十條第一項：
施用第1級毒品者，處六月以上五年以下有期徒刑。
